臺灣桃園地方法院刑事判決　　　　　　　 96年度訴字第871號
公　訴　人　臺灣桃園地方法院檢察署檢察官
被　　　告　甲○○
上列被告因毒品危害防制條例案件，經檢察官提起公訴（96年度
毒偵字第232 號），被告於本院準備程序進行中，就被訴事實為
有罪之陳述，經本院告知簡式審判程序意旨，並聽取公訴人及被
告之意見後，本院合議庭裁定由受命法官獨任依簡式審判程序審
理，本院判決如下：
    主  文
甲○○施用第一級毒品，累犯，處有期徒刑拾壹月，扣案含第一
級毒品海洛因成分之殘渣袋壹個，沒收銷燬之。扣案注射針筒壹
支沒收。
    事  實
一、甲○○前於民國89年間因違反毒品危害防制條例案件，經臺
    灣高等法院判處有期徒刑9 月（施用第一級毒品部分）、有
    期徒刑5 月（施用第二級毒品部分），應執行有期徒刑1 年
    確定。又於90年間因違反毒品危害防制條例案件，經本院判
    處有期徒刑10月（施用第一級毒品部分）、有期徒刑6 月（
    施用第二級毒品部分），應執行有期徒刑1 年2 月確定。嗣
    經定應執行有期徒刑2 年2 月確定，於93年8 月16日交付保
    護管束，指揮書執行完畢日期94年4 月9 日，嗣經撤銷假釋
    ，執行殘刑有期徒刑7 月24日，於95年3 月30日執行完畢。
二、甲○○前於87年間因施用毒品案件，經本院裁定送觀察、勒
    戒後，認有繼續施用毒品之傾向，而由本院以87年度毒聲字
    第3176號裁定令入戒治處所強制戒治，嗣經撤銷停止戒治入
    戒治所執行戒治，於89年5 月3 日停止戒治付保護管束，於
    89 年5月23日保護管束期滿執行完畢，由臺灣桃園地方法院
    檢察署檢察官於89年7 月3 日，以89年度戒偵字第331 號不
    起訴處分確定。復於89年間因施用毒品案件，再經本院以89
    年度毒聲字第5635號裁定令入戒治處所強制戒治，嗣於92年
    10月6 日停止戒治付保護管束，於92年10月30日保護管束期
    滿執行完畢。詎猶不知悛悔，於上開強制戒治執行完畢後5
    年內，復基於施用第一級毒品海洛因之犯意，於95年12月14
    日8 時許於其停靠在桃園縣觀音鄉○○路○ 段653 號附近之
    車牌號碼887-RW號大貨車上，將毒品海洛因摻水稀釋，以針
    筒注射方式，施用第一級毒品海洛因1 次。嗣於同日8 時30
    分許，在上址大貨車上為警盤查查獲，並在上開大貨車駕駛
    座旁起獲含第一級毒品海洛因成分之殘渣袋1 個（殘渣袋重
    0.16公克，毒品海洛因與包裝袋無法析離）及在大貨車車底
    取獲其所有供施用第一級毒品海洛因所用器具（但非專供）
    注射針筒1 支。
三、案經桃園縣政府警察局大園分局報告臺灣桃園地方法院檢察
    署檢察官偵查起訴。
    理  由
一、程序部分：本件被告甲○○所犯係死刑、無期徒刑或最輕本
    刑為3 年以上有期徒刑以外之罪，其於準備程序中就被訴事
    實為有罪之陳述，經本院告知簡式審判程序之旨，並聽取當
    事人意見後，經本院合議庭依刑事訴訟法第273 條之1 第1
    項規定裁定由受命法官獨任進行簡式審判程序，合先敘明。
二、上揭犯罪事實，業據被告甲○○迭於檢察官訊問及本院審理
    時坦承不諱。且被告為警查獲後，經採集其尿液檢體送請台
    灣檢驗科技股份有限公司先以酵素免疫分析或薄層定性分析
    方式為初步篩檢，再以氣相層析質譜儀法為確認檢驗之結果
    ，呈嗎啡（海洛因代謝後尿液檢出成份）陽性反應，有桃園
    縣政府警察局大園分局被採尿人姓名編號對照表、檢體監管
    紀錄表及台灣檢驗科技股份有限公司濫用藥物尿液檢驗報告
    各1 份在卷可考。且扣案被告所有含不明白色粉末殘渣袋1
    個，經送鑑定結果含毒品海洛因成分殘留（殘渣袋內白粉量
    微無法秤重，殘渣袋1 個重0.16公克，毒品海洛因與包裝袋
    無法析離），有法務部調查局96年1 月9 日調科壹字第0962
    3002440 號鑑定書在卷足憑，復有被告所有供施用第一級毒
    品海洛因所用器具（但非專供）注射針筒1 支扣案可按。此
    外，復有扣案毒品及注射針筒照片2 張存卷足憑。又參以酵
    素免疫分析或薄層定性分析等方式為初步篩檢者，檢驗結果
    雖有相當程度偽陽性之可能，然以氣（液）相層析質譜分析
    之儀器為交叉確認者，檢驗結果出現偽陽性之機率則極低，
    因而具有公信力，核足為對被告不利之認定。兼以一般人注
    射海洛因經體內吸收代謝約30分鐘以後，乃轉換以嗎啡為主
    要成份（主要型態），陸續隨尿液排出體外，並以最初6 至
    12小時之排泄量最多。若以日計，約有80% 之毒品代謝物（
    嗎啡），可在注射後24小時以內隨尿液排出體外，至其他剩
    餘劑量則可在數日內分別隨尿液排出體外，此經法務部調查
    局以90年4 月12日陸（一）字第90133335號釋示在案。勾
    稽以觀，足見被告上開任意性自白，應與事實相符，堪可採
    信。又被告前於87年間因施用毒品案件，經本院裁定送觀察
    、勒戒後，認有繼續施用毒品之傾向，而由本院以87年度毒
    聲字第3176號裁定令入戒治處所強制戒治，嗣經撤銷停止戒
    治入戒治所執行戒治，於89年5 月3 日停止戒治付保護管束
    ，於89年5 月23日保護管束期滿執行完畢，由臺灣桃園地方
    法院檢察署檢察官於89年7 月3 日，以89年度戒偵字第331
    號不起訴處分確定。復於89年間因施用毒品案件，再經本院
    以89年度毒聲字第5635號裁定令入戒治處所強制戒治，嗣於
    92年10月6 日停止戒治付保護管束，於92年10月30日保護管
    束期滿執行完畢乙節，有臺灣高等法院被告前案紀錄表、臺
    灣桃園地方法院檢察署刑案資料查註紀錄表各1 份附卷可按
    ，被告於前案強制戒治執行完畢5 年內，再犯毒品危害防制
    條例第10條之罪，可堪認定。綜述，本件事證明確，被告犯
    行洵堪認定。
三、按海洛因係毒品危害防制條例第2 條第2 項第1 款所定之第
    一級毒品，被告予以施用。核被告所為，係犯毒品危害防制
    條例第10條第1 項施用第一級毒品罪。其持有第一級毒品海
    洛因之低度行為，應為施用之高度行為吸收，不另論罪。被
    告曾有如事實欄所載之犯行及執行情形，有臺灣高等法院被
    告前案紀錄表、臺灣桃園地方法院檢察署刑案資料查註紀錄
    表在卷可按，其於5 年內故意再犯本案有期徒刑以上之罪，
    為累犯，應依刑法第47條第1 項規定加重其刑。爰審酌被告
    素行狀況，已有施用毒品前案紀錄，竟再犯本件犯行，顯見
    其戒除毒癮之意志力薄弱，並考量施用毒品乃自戕行為，所
    生危害非鉅，暨犯後態度等一切情狀，量處如主文所示之刑
    。扣案含第一級毒品海洛因成分之殘渣袋1 個（殘渣袋重0.
    16公克，毒品海洛因與包裝袋無法析離），為查獲之毒品，
    依毒品危害防制條例第18條第1 項規定諭知沒收銷燬之。另
    扣案注射針筒1 支，係被告所有供施用第一級毒品海洛因所
    用器具（但非專供），業據被告於本院審理時供明在卷，依
    刑法第38條第1 項第2 款、第3 項之規定，宣告沒收之。
據上論斷，應依刑事訴訟法第273 條之1 第1 項、第299 條第1
項前段，毒品危害防制條例第10條第1 項、第18條第1 項前段、
刑法第11條前段、第47條第1 項、第38條第1 項第2 款、第3 項
，判決如主文。
本案經檢察官郝中興到庭執行職務。
中　　華　　民　　國　　96　　年　　5　　月 　　11　　日
                  刑事第五庭    法　官　邱滋杉
以上正本證明與原本無異。
如不服本判決，應於送達後10日內，向本院提出上訴狀（應附繕
本），上訴於臺灣高等法院。
                                書記官　邱仲騏
中　　華　　民　　國　　96　　年　　5 　　月　　11　　日
附本件論罪科刑依據之法條：
毒品危害防制條例第十條
施用第一級毒品者，處六月以上五年以下有期徒刑。
施用第二級毒品者，處三年以下有期徒刑。
